臺灣高等法院民事裁定
111年度重再字第18號
再審  原告  陳炳宏  
訴訟代理人  黃丁風律師
上列再審原告因與再審被告陳平等間確認土地所有權不存在等再
審之訴事件，對於中華民國108年11月21日本院107年度重上更一
字第114號第二審確定判決，提起再審之訴，本院裁定如下：
　　主　文
本件再審之訴訴訟標的價額核定為新臺幣伍仟貳佰參拾捌萬元。
再審原告應於收受本裁定正本翌日起七日內，補繳再審裁判費新
臺幣柒拾萬玖仟肆佰壹拾陸元，逾期不補正，即駁回其再審之訴
。
　　理　由
一、按向第二審或第三審法院上訴，依第77條之13及第77條之14
    規定，加徵裁判費10分之5，民事訴訟法第77條之16條第1項
    前段定有明文。再按訴訟標的之價額，由法院核定；核定訴
    訟標的之價額，以起訴時之交易價額為準；無交易價額者，
    以原告就訴訟標的所有之利益為準；以一訴主張數項標的者
    ，其價額合併計算之。但所主張之數項標的互相競合或應為
    選擇者，其訴訟標的價額，應依其中價額最高者定之，民事
    訴訟法第第77條之1第1項、第2項、第77條之2第1項亦分別
    定有明文。又提起再審之訴，應依同法第77條之17第1項規
    定，按起訴法院之審級，依同法第77條之13、第77條之14及
    第77條之16規定繳納裁判費，此為必須具備之程式。
二、再審原告前訴請再審被告確認土地所有權不存在等事件，經
    本院於108年11月21日以107年度重上更一字第114號判決駁
    回再審原告在第一審之訴，嗣經最高法院於110年4月28日以
    109年度台上字第3159號裁定駁回再審原告之上訴確定。本
    件再審原告對原第二審確定判決提起再審之訴，請求廢棄前
    開確定判決，依前開說明，應依民事訴訟法第77條之17第1
    項規定，按起訴法院（即本院）之審級，依同法第77條之13
    、第77條之14及第77條之16規定繳納裁判費。經核本件再審
    之訴其訴訟標的價額為新臺幣（下同）52,380,000元（計算
    式如附表所示），應徵再審裁判費709,416元，未據再審原
    告繳納，茲限再審原告於收受本裁定正本翌日起7日內，如
    數補繳到院，逾期未繳，即駁回其再審之訴。
三、爰裁定如主文。
中　　華　　民　　國　　111 　年　　7 　　月　　6 　　日
                  民事第十四庭  
                      審判長法  官  蔡和憲
                            法  官  周群翔
                            法  官  陳雯珊
附表：土地明細表
序號 土地坐落地號  面積 平方公尺 所有人 所有權 應有部分 1 新北市○○區○○段○○○段00地號  1,462 陳平、 陳達衡 各1/4 2 新北市○○區○○段○○○段00地號  1,581 陳平、 陳達衡 各1/4 3 新北市○○區○○段○○○段0000地號  2,357 陳平、 陳達衡 各1/4 
訴訟標的價額計算式：
訴訟標的價額＝公告現值[年期10201]×面積×應有部分
＝19,400×(1,462＋1,581＋2,357)×(1/4＋1/4)＝52,380,000
正本係照原本作成。
核定訴訟標的價額部分，如不服裁定得於收受送達後10日內向本
院提出抗告狀，並繳納抗告費新臺幣1千元。
命補繳裁判費部分不得抗告。
中　　華　　民　　國　　111 　年　　7 　　月　　6 　　日

  　　　　　　　　　　　　　書記官  陳亭如